# 关于股息税的问题！

提问人：claudinefra 时间：2011-11-10 01:15:31
关于支付香港母公司的股利对应的股息税的问题，今天和上司发生争论，他不知道从哪里搬出一条税法，说是：
“只要公司当年产生的利润中未来要用于分配股利的部分就需要在产生利润的当期按照权责发生制的原则确认为借：所得税费用 贷：
递延所得税负债，在未来真正分配股利是借：递延所得税负债 贷：应交税金；而不可以按照收付实现制在真正支付的 2010 年度才计提的；
另外，对于从 2008 年以来每年的净利润需要确认多少借：所得税 贷：递延所得税负债，是需要公司管理层认真思考的，因为一旦公司在产生利润的当年不计提借：所得税 贷：递延所得税负债，说明公司管理层认为境内产生的利润不会用于分配股利，并且这个不分配股利是永远都不可以分配股利了，只能用于该公司未来的持续发展所需，所以需要公司管理层认真思考未来的股利分配计划的。
”
这是什么时候的规定啊？支付股利时难道不是只涉及10%的代扣代缴的预提所得税吗？本来就是税后利润用于分配，怎么还会影响到本公司的所得税，竟然还要确认递延税？那个人是我上司，我也不好坚持，但大家评评理，到底他说的有没有道理？

回答人：chenyiwei
回复 claudinefra 的帖子
在境外母公司的合并报表层面，一般应当如此处理。母公司可根据子公司的股利政策、预计未来现金流量状况、子公司的持续经营能力等因素，预计截至目前为止子公司的留存收益中将于可预见的未来以股利分配形式流回母公司的金额，就这部分股利分配时应扣缴的预提所得税确认递延税款。其会计准则依据就是IAS 12或者CAS 18关于与对子公司、合营企业、联营企业的长期股权投资相关的递延所得税负债确认条件的规定，即除了投资企业能够控制暂时性差异转回的时间，并且该暂时性差异在可预见的未来很可能不会转回的情形以外，其他情况应谨慎、足额确认递延所得税负债。在子公司持续经营的前提下，总有一部分留存收益会沉淀在子公司而在可预见的未来不会分配回母公司的，对这部分预计不会收回的留存收益，因为暂时性差异很可能不会转回，所以不确认递延所得税负债。
但如前所述，该种做法仅适用于境外母公司的合并报表层面，与境内子公司的个别报表无关。